【裁判字號】    90,易,711
【裁判日期】    901207
【裁判案由】    贓物等
【裁判全文】
臺灣雲林地方法院刑事判決                            九十年度易字第七一一號
    公  訴  人  臺灣雲林地方法院檢察署檢察官
    被      告  丁○○
右列被告因贓物等案件，經檢察官提起公訴（九十年度偵字第二九五六號），本院判
決如左：
    主  文
丁○○收受贓物，處有期徒刑捌月。
被訴過失傷害部分公訴不受理。
    事  實
一、丁○○自民國七十二年間起即有多次竊盜、違反麻醉藥品管理條例案件之前科，
    最近一次因違反藥事法及麻醉藥品管理條例等案件，經本院及臺灣高等法院台南
    分院分別於八十四年及八十五年間以八十四年訴字第四六○號、八十五年上訴字
    第二六七號判處有期徒刑一年、十月及八年五月確定，嗣並定其應執行刑為八年
    五月確定，甫於八十九年二月十五日假釋出獄，於假釋期間，猶不知謹慎，明知
    懸掛乙○○所失竊之車號ＳＩ－二○五○號車牌二面之裕隆牌自用小客車（原車
    牌號碼為五Ｍ－五六二○號，為甲○○於九十年七月十二日上午七時許，在雲林
    縣斗南鎮○○路三百三十三號所失竊）為贓車，竟於九十年七月十七日上午十一
    時許，在雲林縣斗六市○○街七號友人林俊宏住處，自綽號「楊仔」之不詳姓名
    年籍之成年男子，收受上開失竊贓車供己代步之用。嗣於九十年七月十九日晚間
    九時許，丁○○駕駛上開贓車，搭載友人林俊宏、張義勇（均另案偵查中），行
    經雲林縣莿桐鄉○○路與和平路口，遇警攔檢盤查而查獲上情。
二、案經雲林縣警察局斗六分局報請臺灣雲林地方法院檢察署檢察官偵查起訴。
    理  由
一、訊據被告丁○○固坦承於右揭時地向綽號「楊仔」之人收受上開贓車使用之事實
    ，然矢口否認有何收受贓物之犯行，辯稱：伊不知該自小貨車係贓物云云。惟查
    ，上開原車牌號碼五Ｍ－五六二○號之裕隆牌自用小客車為被害人甲○○所有，
    前於九十年七月十二日上午七時許，在雲林縣斗南大同路三百三十三號失竊等情
    ，業據被害人甲○○於警訊中指述明確，並有贓物認領保管單一紙及車輛竊盜、
    車牌失竊資料個別查詢報表各一紙在卷可按，足見上揭自小貨車係失竊之贓物無
    訛。再參以被告於本院自承：「我在七月十七日上午十一時許，在斗六市○○路
    遇到楊仔，我告訴他要辦一些事而向他借車借二、三天，沒有向他要行照，也沒
    有問車輛來源」、「我和楊仔認識好幾年，但已有五年沒有見面，他是我一起吸
    毒之夥伴，我不知道他的真實姓名及地址」等語，衡諸常情，為因應交通警察執
    行攔檢，應出示行照以證明車子來源合法，故向他人借用車輛使用，理應要求連
    同行照出借，且以被告與楊仔之人長達五年未連絡，未知楊仔平時使用車輛之狀
    態，竟未仔細查詢該車之來源證明，即予以收受，難謂被告無收受贓車之認識。
    再參以被告另於本院坦承：「一般吸毒的人應該是沒有能力自己買車，我向他借
    車時沒有問清楚車子的來源，但心理有懷疑應該是來路不明的車輛」等語在卷，
    益徵被告應知上開車輛為失竊贓車無疑。是被告上開所辯，顯係事後卸責之詞，
    不足採信。本件事證明確，被告犯行洵堪認定。
二、核被告丁○○所為，係犯刑法第三百四十九條第一項之收受贓物罪。爰審酌被告
    前科累累、素行不佳，其昧貪收贓，所生助長竊風及追贓不易，嚴重影響社會治
    安危害，犯後態度尚佳等一切情狀，量處如主文所示之刑。扣案之鏈刀二支、西
    瓜刀二支，非本件犯罪所用之物，應由檢察官另行依法處理，本院爰不另為沒收
    之諭知，附此敘明。
三、公訴意旨另以：被告丁○○駕駛上開車輛，於前揭時地遇警攔檢盤查，因恐為警
    發覺，欲加速逃逸，適有丙○○騎乘車號ＱＧ二－一五三號輕型機車行經該處，
    避煞不及，而遭丁○○之車撞及，丙○○因此受有頭部外傷合併臉部挫傷，雙膝
    及右足挫擦傷等傷害，因認被告另涉有刑法第二百八十四條第一項前段之過失傷
    害罪嫌。按告訴乃論之罪，告訴人於第一審辯論終結前得撤回其告訴，又告訴經
    撤回者，應諭知不受理之判決，刑事訴訟法第二百三十八條第一項、第三百零三
    條第三款定有明文。查本件告訴人丙○○告訴被告丁○○過失傷害案件，依同法
    第二百八十七條前段之規定，須告訴乃論。茲據告訴人丙○○當庭撤回其告訴，
    依照首開說明，此部分爰不經言詞辯論，逕為諭知不受理之判決。
據上論斷，應依刑事訴訟法第二百九十九條第一項前段、第三百零三條第三款、第三
百零七條，刑法第三百四十九條第一項，罰金罰鍰提高標準條例第一條前段，判決如
主文。
本案經檢察官黃楹榆到庭執行職務。
中      華      民      國      九十      年     十二     月     七     日
                                        臺灣雲林地方法院刑事第二庭
                                            法  官  趙  思  芸
右正本證明與原本無異。
如不服本判決，應於判決送達後十日內向本院提出上訴狀( 應附繕本 )。
                                            書記官  王  淑  美
中      華      民      國    九十      年     十二     月     七     日
中華民國刑法第三百四十九條
收受贓物者，處三年以下有期徒刑、拘役或五百元以下罰金。
搬運、寄藏、故買贓物或為擔保者，處五年以下有期徒刑、拘役或科或併科一千元以
下罰金。
因贓物變得之財物，以贓物論。


司法院資訊處製作；財團法人民間司法改革基金會備份。
